臺灣桃園地方法院刑事判決　　　　　　　　　　　　　　九十三年度易字第二六號
　　公　訴　人　臺灣桃園地方法院檢察署檢察官
　　被　　　告　丁○○
　　　　　　　　甲○○
右列被告等因竊盜案件，經檢察官提起公訴（九十二年度偵字第一七九三七號、九十
二年度偵字第一八七六三號），經被告等為有罪之陳述，本院合議庭裁定改由受命法
官依簡式審判程序獨任審理，並判決如左：
    主  文
甲○○共同攜帶兇器竊盜，處有期徒刑陸月，如易科罰金以佰元折算壹日。緩刑貳
年。
丁○○共同連續攜帶兇器竊盜，處有期徒刑捌月。緩刑年。
扣案之老虎鉗壹支沒收。
    事  實
一、丁○○基於為自己不法所有之概括犯意，或自己單獨，或與甲○○共同基於犯意
    之聯絡，先後於下述時、地，為竊盜之行為：
（一）丁○○於民國九十二年十月二十二日凌晨，由劉金生（另案由臺灣桃園地方法
      院檢察署檢察官不起訴處分確定）駕駛陳錫煌（另案由臺灣桃園地方法院檢察
      署檢察官不起訴處分確定）所有之車號ＥＤ─六一八六號紅色箱型車搭載，而
      與陳錫煌、劉金生、劉金生之子劉冠宏自桃園縣龍潭鄉一同工作之工地欲返回
      臺北縣板橋市○○路○段一四八巷八號二樓居住處所，並於同日凌晨三時許，
      途經桃園縣龜山鄉○○路○段七十一號前時，因丁○○擬上廁所劉金生遂將車
      號ＥＤ─六一八六號箱型車停靠在該處而由丁○○單獨下車，丁○○乃步行至
      桃園縣龜山鄉○○路○段八十八之三號（下稱第一工地，起訴書誤載為桃園縣
      龜山鄉○○路大崗國小旁）桃園縣政府地下污水道工程工地附近上完廁所後，
      發現地上有不詳之人棄置於該處客觀上足以傷害人之生命、身體而具危險性，
      可供兇器使用之破壞剪一支，因見在該處附近屬於桃園縣政府地下污水道工程
      之工地雖均以鐵製籬笆圍住惟其大門僅以鐵絲綁住且由鐵籬笆縫隙內瞥見得知
      各該工地平日無人居住而其內可能置有工程用之工具，認有機可趁，旋基於竊
      盜之概括犯意，趁旁人不注意之際，撿拾地上之破壞剪一支後，先以手撥開第
      一工地綁住大門之鐵絲而侵入第一工地內，隨即在第一工地尋獲工人丙○○（
      起訴書誤載為李聖原）所使用之工具箱一個，繼再持破壞剪剪斷工具箱之鎖頭
      後（毀損部分，未據提出告訴），竊取置於工具箱內之電動鎚一支（HITACHI
      廠牌、編號230621號，價值約新臺幣（下同）六千元），得手後持破壞剪及電
      動鎚離開第一工地，復再承前開竊盜之概括犯意，前往桃園縣政府地下污水道
      工程位於桃園縣龜山鄉黃昏市場斜對面忠義路大崗國小旁之工地（下稱第二工
      地），亦先徒手撥開綁住第二工地大門之鐵絲後，侵入第二工地內，並已著手
      搜索而覓得置於第二工地內之工具箱，且以破壞剪破壞工具箱之鎖頭（毀損部
      分，亦未提出告訴）後正在拿取工具箱內之工具時，適為在桃園縣政府地下污
      水道工程工地擔任保全之戊○○目擊丁○○手持工具自第一工地跑至第二工地
      形跡有異而前往第二工地查看時當場發覺，丁○○立即將所持之破壞剪一支丟
      出鐵籬笆外而攜帶第一工地所竊得之電動鎚一支逃逸現場，丁○○因此尚未於
      第二工地內竊得財物致未得逞，丁○○並於返回停在桃園縣龜山鄉○○路○段
      七十一號前之車號ＥＤ─六一八六號紅色箱型車時，將電動鎚一支置入車內之
      綠色工具箱內。嗣於同日凌晨三時五十分許，戊○○行至第一工地清點查看發
      現工具箱鎖頭遭破壞且工具遭竊，旋即報警在桃園縣龜山鄉○○路○段七十一
      號前查獲丁○○，並於車號ＥＤ─六一八六號紅色箱型車內之綠色工具箱中扣
      得電動鎚一支。
（二）丁○○又於九十二年十一月十九日凌晨三時二十分許，搭乘老闆甲○○所駕駛
      之車號Ｋ六─０四二一號自用小貨車，與同事張金海、劉金生（二人涉犯竊盜
      罪嫌部分，均另案由臺灣桃園地方法院檢察署檢察官不起訴處分確定）一同車
      行至桃園縣龜山鄉○○村○○路二巷三十號前路旁，甲○○見張金海、劉金生
      業已睡著，思及其先前有一批裝璜工具失竊目前另承攬在臺北市士林區之裝璜
      工程無法開工，因發現乙○○所有之車號Ｕ四─四四０三號自小客貨車停於該
      址路邊內有大批裝璜工具，乃向丁○○提議下手竊取，詎丁○○、甲○○竟共
      同基於竊盜之犯意聯絡，丁○○復承前之概括犯意，隨即推由丁○○攜帶甲○○所有客觀上足以傷害人之生命、身體之可供兇器使用之老虎鉗一支下車，甲○○則在車號Ｋ六─０四二一號自用小貨車內把風接應，共同利用凌晨無人注
      意之際，由丁○○持老虎鉗一支打破車號Ｕ四─四四０三號自小客貨車之左後
      車窗玻璃（毀損部分，未據提出告訴），再打開車門後，竊取乙○○所有而置
      於車號Ｕ四─四四０三號自小客貨車內之裝璜工具切繼機二台（價值約九千元
      ）、空氣釘槍三支（價值約一萬五千元）、修邊器二台（價值約二千四百元）
      、電鑽三支（價值約四千七百元）、木工工具組一組（價值約九百元）、電動
      鋸子一台（價值約一千四百元），並搬移至車號Ｋ六─０四二一號自用小貨車
      內，得手後正欲離去時，因巡邏員警途經該處發現車號Ｕ四─四四０三號自小
      客貨車左後車窗玻璃遭破壞而車號Ｋ六─０四二一號自用小貨車亦停於該處查
      覺有異乃即刻通知乙○○到場，乙○○於趕赴現場時發覺其所有之前揭裝璜工
      具遭搬移至車號Ｋ六─０四二一號自用小貨車上遂當場逮獲丁○○、甲○○，
      並扣得甲○○所有之行竊工具老虎鉗一支，及乙○○所有之裝璜工具切繼機二
      台、空氣釘槍三支、修邊器二台、電鑽三支、木工工具組一組、電動鋸子一台
      等物。
二、案經桃園縣政府警察局龜山分局報請臺灣桃園地方法院檢察署檢察官偵查起訴後
    經本院合議庭裁定改由受命法官依簡式審判程序獨任審理。
    理  由
一、右揭事實，業據被告丁○○（詳九十二年度偵字第一七九三七號卷第五九頁至第
    六十頁九十二年十二月二十三日偵訊筆錄、九十二年度偵字第一八七六三號卷第
    九頁背面至第十頁背面警訊筆錄、同卷第六十頁背面至第六一頁背面九十二年十
    一月十九日偵訊筆錄、本院九十三年二月十八日簡式審判筆錄）、被告甲○○（
    詳九十二年度偵字第一八七六三號卷第五頁背面至第六頁背面警訊筆錄、同卷第
    五九頁背面至第六十頁背面九十二年十一月十九日偵訊筆錄、本院九十三年二月
    十八日簡式審判筆錄）皆坦承不諱，核與證人陳錫煌（詳九十二年度偵字第一七
    九三七號卷第十五頁背面至第十六頁警訊筆錄、同卷第四一頁至第四二頁九十二
    年十月二十二日偵訊筆錄、同卷第五九頁九十二年十二月二十三日偵訊筆錄）、
    證人劉金生（詳九十二年度偵字第一七九三七號卷第九頁背面至第十頁背面警訊
    筆錄、同卷第四一頁至第四二頁九十二年十月二十二日偵訊筆錄、同卷第五九頁
    至第六十頁九十二年十二月二十三日偵訊筆錄、九十二年度偵字第一八七六三號
    卷第十九頁背面至第二十頁背面警訊筆錄、同卷第六二頁至第六二頁背面九十二
    年十一月十九日偵訊筆錄）、證人張金海（詳九十二年度偵字第一八七六三號卷
    第十四頁背面至第十五頁背面警訊筆錄、同卷第六一頁背面至第六二頁九十二年
    十一月十九日偵訊筆錄）、證人丙○○（詳九十二年度偵字第一七九三七號卷第
    十八頁至第十八頁背面警訊筆錄）、證人戊○○（詳九十二年度偵字第一七九三
    七號卷第十九頁至第二十頁警訊筆錄、同卷第五一頁至第五二頁九十二年十二月
    十一日偵訊筆錄、同卷第五九頁至第六十頁九十二年十二月二十三日偵訊筆錄、
    本院九十三年二月十八日簡式審判筆錄）、被害人乙○○（詳九十二年度偵字第
    一八七六三號卷第二五頁至第二六頁背面警訊筆錄）證述之情節大致相符，並有
    證人丙○○所立九十二年十月二十二日贓物認領保管單（詳九十二年度偵字第一
    七九三七號卷第二一頁，載領回電動鎚一支，價值六千元）、陳錫煌所有車號Ｅ
    Ｄ─六一八六號紅色箱型車照片（詳九十二年度偵字第一七九三七號卷第二二頁
    ）、電動鎚一支相片（詳九十二年度偵字第一七九三七號卷第二三頁）、破壞剪
    一支相片（詳九十二年度偵字第一七九三七號卷第二四頁）、被害人乙○○所立
    九十二年十一月十九日贓物領據（保管）（詳九十二年度偵字第一八七六三號卷
    第二七頁，載領回切繼機二台價值新臺幣九千元、空氣釘槍三支價值新臺幣一萬
    五千元、修邊器二台價值新臺幣二千四百元、電鑽三支價值新臺幣四千七百元、
    木工工具組一組價值新臺幣九百元、電動鋸子一台價值新臺幣一千四百元）、被
    害人乙○○所有之車號Ｕ四─四四０三號自小客貨車照片、切繼機二台、空氣釘
    槍三支、修邊器二台、電鑽三支、木工工具組一組、電動鋸子一台照片計九張（
    詳九十二年度偵字第一八七六三號卷第二八頁至第三十頁）等附卷可稽，復有被
    告丁○○持以於事實欄一（一）行竊之破壞剪一支（詳九十二年度偵字第一七九
    三七號卷第二五頁，九十二年度保管字第五五七一號）及被告甲○○所有由被告
    丁○○於事實欄一（二）持以行竊之老虎鉗一支（詳九十二年度偵字第一八七六
    三號卷第四三頁，九十二年度保管字第六０七七號）扣案可資佐證，從而被告丁○○、甲○○自白，核與事實相符，本件事證明確，被告丁○○、甲○○犯行均
    堪以認定，應予依法論科。
二、按刑法第三百二十一條第一項第二款之所謂其他安全設備，應係指為保護住宅或
    有人居住之建築物之安全而裝設之安全設備，是自必與住宅、或有人居住之建築
    物有關者，始屬之（詳臺灣高等法院暨所屬法院七０年度法律座談會刑事類第二
    六號臺灣高等法院歷年法律座談會彙編下冊第四一四頁、最高法院二十六年度決
    議（二）、司法院（七四）廳刑一字第四九七號函釋參照），茲雖籬笆係屬安全
    設備之一種（詳最高法院四十五年臺上字第二一０號判例、四十八年臺上字第一
    三六七號判例），惟如事實欄一（一）所示之第一工地、第二工地平日既均無人
    居住，亦非住宅，而非住宅及有人居住之建築物等事實，此據證人戊○○於本院
    審理時結證在卷（詳本院九十三年二月十八日簡式審判筆錄第四頁稱：「（問：
    你是失竊工地擔任何職？）我是該工地之保全人員。（問：失竊現場是不是有鐵
    製的圍籬，鐵線圍起來？）是的。（問：鐵製的圍籬內，是否有人居住？）無。
    」等語），從而雖該圍籬、鐵籬笆兼具有防閑功能、遭破壞之如事實欄一（一）
    所示之第一工地及第二工地內工具箱之鎖頭亦有防盜作用，然均與上開竊盜罪之
    加重條件所指之「安全設備」含義尚屬有間。又被告丁○○持以於事實欄一（一
    ）及被告丁○○、甲○○持以於事實欄一（二）行竊之破壞剪及老虎鉗各一支，
    均屬金屬材，質地堅硬，客觀上對人之生命、身體具危險性，足供作為兇器使用
    無疑，業據本院於審理時提示勘驗無訛，準此，核被告丁○○於事實欄一（一）
    所示之二次竊盜所為，係犯刑法第三百二十一條第一項第三款之攜帶兇器加重竊
    盜罪（於第一工地）、第三百二十一條第二項、第一項第三款之攜帶兇器加重竊
    盜未遂罪（於第二工地）；核被告丁○○、甲○○於事實欄一（二）所為，均係
    犯刑法第三百二十一條第一項第三款之攜帶兇器加重竊盜罪。被告丁○○就事實
    欄一（二）所示之攜帶兇器加重竊盜犯行，與被告甲○○間，具有犯意之聯絡及
    行為之分擔，應依刑法第二十八條之規定，論以共同正犯。又被告丁○○先後二
    次攜帶兇器加重竊盜既遂、一次攜帶兇器加重竊盜未遂犯行，時間緊接，罪名與
    構成要件相同，顯係基於概括犯意反覆為之，應依連續犯規定論以攜帶兇器加重
    竊盜一罪，並依刑法第五十六條加重其刑。另檢察官雖僅就被告丁○○於事實欄
    一（一）、（二）所示之攜帶兇器加重竊盜既遂犯行起訴，惟因事實欄一（一）
    所示之於第二工地攜帶兇器加重竊盜未遂犯行部分，與被告丁○○前開業經起訴
    論罪部分有裁判上一罪之連續犯關係，為起訴效力所及，本院自應一併審判。至
    被告丁○○雖於事實欄一（一）所示之第一工地前，撿拾破壞剪一支並持以行竊
    ，惟前揭破壞剪一支尚無證據證明係原持有人尚欲保有所有權，況被告丁○○僅
    持以行竊使用旋即丟棄，亦無任何證據足認被告丁○○有將前開破壞剪一支占為
    己有之不法意圖，是被告丁○○使用破壞剪一支之行為尚與刑法第三百三十七條
    之構成要件有違，均併此敘明。爰審酌被告丁○○、甲○○二人之素行，及犯罪
    之動機、目的、手段、被告丁○○、甲○○二人均於竊盜得手後旋遭查獲對被害
    人所生之危害、竊得財物之價值、被告丁○○連續三次竊盜及被告甲○○僅竊取
    一次、二人犯後態度尚佳均坦承不諱等一切情狀，各量處如主文所示之刑，被告
    甲○○部分並諭知易科罰金之折算標準，以資懲儆。末查被告甲○○前未曾受有
    期徒刑之宣告、被告丁○○雖曾因無故攜帶刀械罪，而於八十五年二月十五日由
    臺灣板橋地方法院以八十五年度易字第三四八號案件判處有期三月，如易科罰金
    以三百元折算一日，並於八十五年七月二十三日執行完畢，惟於執行完畢後五年
    以內未曾受有期徒刑以上刑之宣告，此有被告丁○○、甲○○二人臺灣桃園地方
    法院檢察署刑案資料查註紀錄表及臺灣高等法院被告全國前案紀錄表各一紙附卷
    可稽，被告丁○○、甲○○二人均因一時失慮致罹刑典，事後並已坦承犯行，深
    具悔意，經此偵、審教訓後，自當知所警惕，信無再犯之虞，經參酌被告丁○○
    、甲○○二人現均有正常工作等情，因認上開對被告丁○○、甲○○二人所宣告
    之刑以暫不執行為適當，爰併各宣告如主文所示之緩刑期間，以觀後效，用啟自
    新。
三、扣案之老虎鉗一支（詳九十二年度偵字第一八七六三號卷第四三頁，九十二年度
    保管字第六０七七號），係被告甲○○所有並供被告丁○○、甲○○二人共同於
    事實欄一（二）所示之時間、地點竊取乙○○裝璜工具所用之物，業據被告二人
    均供明在卷（詳本院九十三年二月十八日簡式審判筆錄第六頁稱：「（問：在第
    二次九十二年十一月十九日在頂興路二巷三十號前，所持的老虎鉗是何人的？）
    杜：這是我的，那是我們工作的工具。陳：是甲○○的。」等語），爰依刑法第
    三十八條第一項第二款規定宣告沒收。至扣案之破壞剪一支，雖係被告丁○○持
    以於事實欄一（一）所示之竊盜犯行所使用之工具，惟前開破壞剪一支並非被告
    丁○○所有（詳本院九十三年二月十八日簡式審判筆錄第六頁），亦非屬違禁物
    ，尚與刑法第三十八條沒收之規定要件不合，自勿庸諭知沒收，附此敘明。
據上論斷，應依刑事訴訟法第二百九十九第一項前段、第二百七十三條之一第一項，
刑法第二十八條、第五十六條、第三百二十一條第一項第三款、第三十八條第一項第
二款、第四十一條第一項、第七十四條第一款、第二款，罰金罰鍰提高標準條例第二
條，判決如主文。
本案經檢察官羅秀蓮到庭執行職務。
中      華      民      國    九十三    年      三      月      三      日
                              臺灣桃園地方法院刑事第十庭
                                    法  官   曾淑華
右正本證明與原本無異。
如不服本判決，應於判決送達後十日內向本院提出上訴狀( 應附繕本 )，上訴於
臺灣高等法院。
                                    書記官   文巧雲
中      華      民      國    九十三    年     三      月       三     日
附論罪科刑依據之法條：
中華民國刑法第三百二十一條
犯竊盜罪而有左列情形之一者，處六月以上、五年以下有期徒刑：
一  於夜間侵入住宅或有人居住之建築物、船艦或隱匿其內而犯之者。
二  毀越門扇、牆垣或其他安全設備而犯之者。
三  攜帶兇器而犯之者。
四  結夥三人以上而犯之者。
五  乘火災、水災或其他災害之際而犯之者。
六  在車站或埠頭而犯之者。
前項之未遂犯罰之。
